臺灣彰化地方法院刑事判決　　九十四年度訴字第九七一號
　　公　訴　人　臺灣彰化地方法院檢察署檢察官
　　被　　　告　甲○○
上列被告因違反毒品危害防制條例案件，經檢察官提起公訴（九
十四年度毒偵字第二二五四號），被告於準備程序中就被訴事實
為有罪之陳述，經告以簡式審判之旨，並聽取意見後，本院合議
庭裁定由受命法官獨任進行簡式審判程序，判決如下：
    主    文
甲○○連續施用第一級毒品，處有期徒刑壹年肆月，扣案之第一
級毒品海洛因拾貳包（合計毛重五六公克），沒收銷燬之，塑膠
勺子貳支、注射針筒壹批，均沒收；又連續施用第二級毒品，處
有期徒刑拾月。應執行有期徒刑壹年拾壹月，扣案之第一級毒品
海洛因拾貳包（合計毛重五六公克），沒收銷燬之，塑膠勺子貳
支、注射針筒壹批，均沒收。
    犯罪事實
一、甲○○前因施用毒品案件，屢次由臺灣彰化地方法院檢察署
    檢察官提起公訴並聲請裁定送強制戒治，最後一次強制戒治
    於民國九十一年七月十五日執行完畢釋放；所涉刑案部分，
    先後經本院以九十年度易字第六０二號、九十年度訴字第七
    二六號判決判處有期徒刑八月、十月確定，並定應執行有期
    徒刑一年月五月，復經本院以九十一年度易字第二一四號、
    九十一年度訴字第六六二號判決判處有期徒刑十月、一年確
    定，定應執行有期徒刑一年月七月，上開各罪刑接續執行，
    於九十三年九月二十七日縮短刑期假釋付保護管束，應至九
    十四年六月二十八日縮刑期滿（甲○○下述犯行係在其假釋
    期間所為，於本案不構成累犯）。詎仍不知悔改，在前揭強
    制戒治執行完畢並釋放後五年內，復基於施用第一級毒品之
    概括犯意，自九十三年三月初某日起，至九十四年五月五日
    十二時許止，在彰化縣二林鎮○○路一之三號其住所或車內
    ，以將海洛因置於針筒內注射之方式，連續施用第一級毒品
    海洛因多次，施用頻率約為每日一次。又另基於施用第二級
    毒品之概括犯意，於上揭時地，以將安非他命置於吸食器內
    點火燃燒吸食煙氣之方式，連續施用第二級毒品安非他命多
    次，施用頻率亦約為每日一次。嗣於九十四年五月五日十四
    時許，為警在彰化縣竹塘鄉○○村○○路○段一０三號三樓
    查獲，並扣得其所有供施用之海洛因十二包（合計毛重五六
    公克）及其所有供施用海洛因用之塑膠勺子二支、注射針筒
    一批，始查悉上情。
二、案經彰化縣警察局二林分局報告臺灣彰化地方法院檢察署檢
    察官偵查起訴。
    理　　由
一、上揭犯罪事實，業據被告甲○○於警詢、偵查、本院準備程
    序及審理中坦承不諱，並有其所有供施用之海洛因十二包（
    合計毛重五六公克）、塑膠勺子二支、注射針筒一批扣案為
    憑。且被告於前揭時地查獲時，經採其尿液送驗結果，係呈
    甲基安非他命及嗎啡陽性反應（施用海洛因者會在其體內代
    謝為嗎啡成分殘留，並經由尿液排出），有彰化縣警察局二
    林分局委託檢驗尿液代號與真實姓名對照認證單、彰化縣衛
    生局煙毒尿液檢驗成績書各一紙在卷足參。查被告前因施用
    毒品案件，屢次由臺灣彰化地方法院檢察署檢察官聲請裁定
    送強制戒治，最後一次強制戒治於九十一年七月十五日執行
    完畢釋放等情，有臺灣高等法院被告前案紀錄表、刑案資料
    查註紀錄表各一份附卷可按，被告顯係經強制戒治釋放後，
    復於五年內再犯本案施用毒品罪。從而，本案事證明確，被
    告上揭犯行洵堪認定，應依法論科。
二、核被告所為，係犯毒品危害防制條例第十條第一項、第二項
　　之施用第一、二級毒品罪。被告為供自己施用之目的而持有
　　上開毒品，其於施用前後持有海洛因及安非他命之低度行為
　　，應各為施用之高度行為所吸收，不另論罪。又其先後多次
　　施用第一、二級毒品犯行，均屬時間緊接，方法相同，各觸
　　犯構成要件相同之罪名，顯係基於概括犯意反覆為之，皆應
　　依連續犯之規定論以一罪，並分別依法加重其刑。至其所犯
　　上開二罪，犯意各別，行為互殊，應予分論併罰。爰審酌被
  　告曾因施用毒品案件接受觀察、勒戒及強制戒治，竟未能從
    中記取教訓，深切體認毒品危害己身健康之鉅，自八十五年
    間起即屢有施用毒品之前科，多年來未見醒悟，甚至獲有假
　　釋之機會，仍在假釋期間再度趁隙施用海洛因及安非他命，
  　足徵被告自制能力尚有未足，惟念及施用毒品固戕害個人健
    康至深，然就他人權益之侵害仍屬有限，及其犯罪目的、手
    段、被告於犯罪後坦承全部施用毒品犯行等一切情狀，分別
    量處如主文所示之刑，並定其應執行之刑，以示懲儆。扣案
    之海洛因十二包（合計毛重五六公克），為毒品危害防制條
    例第二條第二項第一款所稱之第一級毒品，應依同條例第十
    八條第一項前段之規定，沒收銷燬之；至於扣案之塑膠勺子
    二支、注射針筒一批，則為被告所有供施用海洛因犯罪使用
    之物，業經被告於本院審理時供承在卷，應依刑法第三十八
    條第一項第二款之規定，宣告沒收。
據上論斷，應依刑事訴訟法第二百七十三條之一第一項、第二百
九十九條第一項前段，毒品危害防制條例第十條第一項、第二項
、第十八條第一項前段，刑法第十一條、第五十六條、第五十一
條第五款、第三十八條第一項第二款，判決如主文。
本案經檢察官田德煙到庭執行職務。
中    華    民    國  九十四    年   六   月    三十  日
                  刑事第一庭          法  官  周莉菁
以上正本證明與原本無異。
如不服本判決，應於判決送達後十日內向本院提出上訴狀 (須附
繕本)。
中    華    民    國  九十四    年   六   月    三十  日
                                      書記官  黃當易
附錄本判決論罪科刑法條：
毒品危害防制條例第十條
施用第一級毒品者，處六月以上五年以下有期徒刑。
施用第二級毒品者，處三年以下有期徒刑。
